臺灣高雄地方法院刑事判決　　　　　　　 94年度易字第331號
公　訴　人　臺灣高雄地方法院檢察署檢察官
被　　　告　甲○○　男　24歲.
　　　　　　丙○○　男　24歲.
上列被告等因竊盜等案件，經檢察官提起公訴（93年度偵字第25
359 號），本院判決如下：
    主  文
甲○○竊盜，處有期徒刑壹年。
丙○○牙保贓物，處有期徒刑肆月，如易科罰金，以參佰元折算
壹日。
    事  實
一、甲○○因曾與前雇主丁○○發生口角，心懷不滿，竟意圖為
    自己不法之所有，於民國93年7 月24日凌晨5 時許，前往由
    丁○○所經營位於高雄縣仁武鄉○○路420 號之無人居住之
　  國邦工程有限公司（下稱國邦公司），見國邦公司僅以鐵杆
    橫隔門口而未設大門，遂自鐵杆下方進入國邦公司之圍牆內
    ，復見該處停放國邦公司所有之車牌號碼6U-233號大貨車1
    台及剷裝機2 台（俗稱山貓，引擎號碼分別為00000000號、
    00000000號），且大貨車之鑰匙未取下，即將剷裝機2 台駛
    至大貨車上，再以鑰匙發動大貨車而竊取之。甲○○得手後
    ，先將上開剷裝機藏置於高雄縣林園鄉○○○道路上，嗣將
    大貨車棄置於高雄市○○路附近後，再將上開剷裝機駛至高
    雄市○○區○○路524 之1 號旁空地藏放，並委託丙○○代
    為居間銷贓。而丙○○明知上開剷裝機係甲○○竊得之贓物
    ，竟基於牙保贓物之犯意，於同年8 月間委託不知情之施建
    維覓得不知情之廖基河有意購買（施建維及廖基河均由臺灣
    高雄地方法院檢察署檢察官另為不起訴處分），而於同月底
    某日，甲○○、丙○○、施建維及廖基河會同前往上址空地
    看車議價，並以新臺幣（下同）30萬元之價格成交。甲○○
    於當日取得價款後，即朋分5 萬元予丙○○作為酬勞，並將
    上開剷裝機運至廖基河所經營位於高雄縣橋頭鄉○○村○○
    路10之22號對面之中崎村段586 之11地號砂石場交付。嗣經
    警循線於同年9 月22日17時20分許，在上址砂石場內查獲上
    開剷裝機，始悉上情。
二、案經高雄縣政府警察局仁武分局報告臺灣高雄地方法院檢察
    署檢察官偵查起訴。
    理  由
一、訊據被告甲○○對於上開犯罪事實坦承不諱；被告丙○○固
    坦承有於前揭時地受被告甲○○之託，委由施建維覓得廖基
    河購買剷裝機2 台之事實，惟矢口否認有何牙保贓物之犯行
    ，辯稱其不知前開剷裝機為贓物云云。經查：
  (一)被告甲○○確有於上開時地竊取大貨車1 台及剷裝機2 台，
    並委由被告丙○○尋找有意購買剷裝機2 台之買主，被告丙○○即委託施建維覓得廖基河以30萬元之價格購得上開剷裝
    機等情，迭據被告甲○○、丙○○於警詢、偵訊及本院審理
    時自承不諱，核與施建維、廖基河、謝金鐘及丁○○於警詢
    、偵訊時陳述之情節相符，復有高雄縣政府警察局仁武分局
    扣押筆錄、扣押物品目錄表各1 份、丁○○出具之贓物領據
    1 紙及現場照片10張附卷可稽，暨剷裝機2 台扣案足憑，而
    施建維及廖基河於偵查中以被告身分向檢察官所為之陳述，
    並無顯不可信之情況，至其餘被告以外之人於審判外之言詞
    及書面陳述，業據被告等同意得為證據（本院卷第14頁），
    經本院審酌各該言詞及書面陳述作成時，並無任何非出於自
    由意願而為陳述之情形，本院認將上開陳述採為證據應屬適
    當，依法自得為證據。則綜合上開事證以觀，足認被告等之
    前揭自白與事實相符，被告甲○○確有竊取大貨車1 台及剷
    裝機2 台之犯行；被告丙○○確有居間銷售剷裝機2 台之行
    為，均堪認定。
  (二)被告丙○○辯稱不知上開剷裝機2 台為贓物云云，惟被告甲○○於偵訊時具結證稱：「我有跟阿峰（指被告丙○○）說
    車子是偷來的。另二人（指施建維及廖基河）我說公司倒閉
    車子要賣。... 有給丙○○5 萬元，是交易完在九如路時給
    他的。」等語（偵卷第18、20頁），而被告甲○○既然委託
    被告丙○○居間銷贓，足見二人之交情匪淺，佐以被告甲○○於警詢、偵訊及本院審理時始終坦承犯行，是其客觀上顯
    無供稱施建維及廖基河不知情，反而單獨誣指被告丙○○牙
    保贓物之必要。再參以被告丙○○自承知悉被告甲○○僅係
    剷除路面柏油之員工，則依被告丙○○之年齡、智識，理應
    明知被告甲○○並無剷裝機2 台可供販賣。雖被告丙○○嗣
    後再辯稱被告甲○○向其表示係公司老闆託其販賣上開剷裝
    機云云，然本件剷裝機2 台原係由被告甲○○向廖基河出價
    40 萬 元，經雙方議價後改以30萬元成交，且被告丙○○曾
    在場目睹議價過程等情，為被告丙○○所自承不諱，核與施
    建維及廖基河於警詢時之陳述相符（警卷第9 、16、22頁）
    ，則被告丙○○既曾親自參與全部交易過程，應可輕易判斷
    被告甲○○與廖基河議價並決定降價出售上開剷裝機前，並
    無先行徵求他人同意之情形，此外，被告甲○○亦未提出任
    何委任書或授權書等文件以資佐證，乃被告丙○○竟僅憑被
    告甲○○之片面說詞即認上開剷裝機確係被告甲○○之老闆
    所委託販賣，實與一般常理有悖，益徵被告甲○○證稱被告
    丙○○明知上開剷裝機為贓物等語，應與事實相符，堪予採
    信。被告丙○○前揭所辯，應係事後卸責之詞，不足採信。
    從而，被告丙○○確有明知上開剷裝機係贓物而為牙保之犯
    行，自堪認定。
  (三)綜上所述，被告甲○○之竊盜犯行及被告丙○○之牙保贓物
    犯行，均堪認定，本件事證已臻明確，應依法論科。
二、核被告甲○○所為，係犯刑法第320 條第1 項之普通竊盜罪
    ；被告丙○○所為，係犯同法第349 條第2 項之牙保贓物罪
    。公訴人認被告甲○○係犯同法第321 條第1 項第2 款之越
    門竊盜罪，固非無見，惟被告甲○○辯稱國邦公司僅以鐵杆
    橫隔門口而未裝設大門等語，另國邦公司職員謝金鐘亦陳稱
    ：「失竊場所的大門口是安裝紅外線感應系統，所以該場所
    進出入口沒有鐵門，僅用鐵杆圍住而已。」等語（本院卷第
    38頁），足見國邦公司應係以紅外線保全系統防盜，至鐵杆
    則非供防盜之用，況僅以鐵杆橫隔門口客觀上亦無防閑之功
    能，則被告甲○○自鐵杆下方進入國邦公司之圍牆內，即難
    認與越門竊盜罪之要件相符，是公訴人認被告甲○○係犯刑
    法第321 條第1 項第2 款之越門竊盜罪，自有未合。爰審酌
    被告等均正值年輕力壯，竟不思自食其力，其中被告甲○○
    竊得之財物價值甚鉅，其犯罪情節及所造成之損害非微，惟
    犯後尚知坦承犯行，態度良好；被告丙○○牙保贓物，助長
    贓物流通，致國邦公司難以追贓，且犯後否認犯行，顯無悔
    意等一切情狀，分別量處如主文所示之刑，並就被告丙○○
    部分諭知易科罰金之折算標準，以資懲儆。至公訴人具體求
    處被告甲○○有期徒刑1 年2 月；被告丙○○有期徒刑5 月
    ，尚嫌過重，附此敘明。
據上論斷，應依刑事訴訟法第299 條第1 項前段，刑法第320 條
第1項 、第349 條第2 項、第41條第1 項前段，罰金罰鍰提高標
準條例第1 條前段、第2 條，判決如主文。
本案經檢察官乙○○到庭執行職務。
中　　華　　民　　國　　 94　　年　　5　　月　　3　　日
                  刑事第十一庭  審判長法  官  徐美麗
                                      法  官  高增泓
                                      法　官  鄭詠仁
以上正本證明與原本無異。
如不服本判決，應於判決送達後10日內，向本院提出上訴狀。
                                      書記官  蔡妮君
中　　華　　民　　國　　94　　年　　5 　　月　　3 　　日
附錄本判決論罪科刑法條：
刑法第320條第1項
意圖為自己或第三人不法之所有，而竊取他人之動產者，為竊盜
罪，處5年以下有期徒刑、拘役或500元以下罰金。
刑法第349條第2項
搬運、寄藏、故買贓物或為牙保者，處5 年以下有期徒刑、拘役
或科或併科1,000 元以下罰金。
